臺灣新竹地方法院刑事判決　　　　　　　 93年度易字第402號
　　公　訴　人　臺灣新竹地方法院檢察署檢察官
　　被　　　告　戊○○　男　4.
上列被告因竊盜案件，經檢察官提起公訴（92年度偵字第5473號
、92年度偵緝字第295號），本院依簡式審判程序判決如下：
    主  文
戊○○連續於夜間侵入有人居住之建築物竊盜，處有期徒刑拾月
。
    事  實
一、(1)戊○○前於民國83年間因竊盜、麻醉藥品管理條例案件，
    經本院以84年度訴字第204 號判處應執行有期徒刑3 年7 月
    、刑前強制工作3 年，嗣經臺灣高等法院以84年度上訴字第
    3899號撤銷改判並定其應執行有期徒刑2 年10月、刑前強制
    工作3 年，再經戊○○就竊盜部分提起上訴，最高法院於85
    年1 月17日以85年度台上字第245 號駁回上訴確定；又戊○
    ○於83年間因妨害兵役案件，經台東師管區司令部以86 年
    師審字第136 號判處有期徒刑8 月、褫奪公權1 年確定，上
    開竊盜、麻醉藥品管理條例、妨害兵役案件三案件，復經台
    東師管區司令部以87年度師裁字第5 號裁定應執行有期徒刑
    3 年8 月，戊○○自88年1 月19日入監執行，應執行至90年
    9 月28日止。(2)另戊○○於85年間因違反麻醉藥品管理條例
    案件，經本院於88年3 月24日以86年度易緝字第56號判處有
    期徒刑6 月、諭知易科罰金折算標準確定；又於85年間因竊
    盜、妨害公務案件，經臺灣台東地方法院於86年7 月1 日以
    86年度易字第236 號判處應執行有期徒刑1 年6 月，上開二
    案件，經本院於89年9 月26日以89年度聲字第898 號定其應
    執行有期徒刑1 年10月確定，接續前開(1)部分之執行，其應
    自90年9 月29日起至92年7 月28日止入監執行。(3)迄至90
    年4 月13日，戊○○因假釋付保護管束（保護管束期滿日為
    92年6 月2 日），惟因其於假釋期間違反假釋規定，經法務
    部於92年4 月24日以法矯字第09200127 21 號函撤銷假釋，
    遂於92年10月29日入監執行前開假釋之殘刑2 年2 月13日，
    應執行至95年1 月10日始執行完畢，現仍執行中。
二、被告於假釋期間，另意圖為自己不法所有之概括竊盜犯意，
    自91年11月22日起至92年10月29日止，均單獨一人、徒手，
    連續在附表一編號1 、2 、3 所示之犯罪時間、犯罪地點，
    竊取各該編號所示之被害人所有之財物，得手後，供己所用
    。嗣分別於附表二編號1 、2 、3 所示之時間、地點，為警
    查獲。
三、戊○○竊得附表一編號1 所示之丙○○所有、中國信託商業
    銀行發卡之卡號為0000-0000-0000-0000 號信用卡後，旋於
    翌日即91年11月23日上午10時許，前往新竹市○○街28號（
    起訴書誤載為西門街106 號）之金珍祥銀樓，持上開信用卡
    向不知情之店主曾建祥表示欲刷卡購買價值新臺幣（下同）
    31 ,150 元之金飾，致使曾建祥誤以為戊○○即為丙○○本
    人，而允其消費，並填製消費金額31,150元之簽帳單1 份（
    1 式3 聯），惟因曾建祥聯絡信用卡中心索取授權號碼時，
    發現該信用卡有疑義，而未將上開簽帳單交予戊○○簽名，
    隨即報警處理，為警到場查獲戊○○，致未得逞。
四、案經新竹市警察局第二分局、新竹縣警察局橫山分局、竹東
    分局報請臺灣新竹地方法院檢察署檢察官偵查起訴。
    理  由
甲、程序部分
一、本件被告戊○○所犯竊盜等罪，係非死刑、無期徒刑、最輕
    本刑為3 年以上有期徒刑之罪，被告於本院準備程序進行中
    ，就被訴事實為有罪之陳述，經本院合議庭認合於刑事訴訟
    法第273條之1 第1 項之規定，裁定進行簡式審判程序。
乙、實體部分
一、訊據被告戊○○對於事實二、三所載之犯罪事實，迭於警詢
    、偵訊（見偵字第6741號偵查卷第4至5頁、第28頁，偵字第
    3421號偵查卷第3、4頁，偵字第5473號偵查卷第5、6頁、第
    36至38頁、第49頁、第64、65頁）及本院準備程序、審理程
    序中均坦承不諱，並經告訴人丙○○、被害人乙○（見偵字
    第6741號偵查卷第6至10頁）、被害人甲○○（見偵字第342
    1號偵查卷第16頁）、被害人丁○○（見偵字第5473號偵查
    卷第7、8頁）於警詢中指訴歷歷；且經證人即金珍祥銀樓店
    主曾建祥（見真字第6741號偵查卷第12頁）、證人呂旺登（
    見偵字第5473號偵查卷第9 頁）、證人劉育翔（見偵字第54
    7 3 號偵查卷第10頁）、證人即車號JF-8716 號自小貨車車
    主何進旺（見偵字第5473號偵查卷第11、12頁）於警詢中證
    述綦詳；復有贓證物品認領保管收據4 紙、尚未簽名之簽帳
    單1 紙（見偵字第6741號偵查卷第17、18、20頁，見偵字第
    3421號偵查卷第17頁，見偵字第5473號偵查卷第17頁）、車
    字第3421號偵查卷第10至15頁）、指認被告照片3 幀、新竹
    縣竹東分局函暨所附現場圖、照片16幀（見偵字第5473號偵
    查卷第14至16頁、第51至61頁）附卷可稽，是認被告上開自
    白內容應與事實相符，從而，本件事證已臻明確，被告竊盜
    、詐欺等犯行，均堪予認定，自應依法予以論罪科刑。
二、論罪科刑：
（一）被告為事實二所載行為，其為附表一編號1 所示之犯行，
      係犯刑法第321 條第1 項第1 款之於夜間侵入有人居住之
      建築物竊盜罪；其為附表一編號2 、3 所示之犯行，係犯
      刑法第320 條第1 項之竊盜罪。被告先後3 次為附表一編
      號1 、2 、3 所示竊盜犯行，時間緊接、手法雷同，所犯
      之罪名及基本犯罪構成要件均相同，顯係基於概括犯意反
      覆為之，為連續犯，應依刑法第56條之規定，論以連續於
      夜間侵入有人居住之建築物竊盜罪一罪，並加重其刑。
（二）被告為事實三所載行為，係犯刑法第339條第3項、第1項
      之詐欺取財未遂罪。被告已著手於詐欺犯罪行為之實行而
      不遂，為未遂犯，應依刑法第26條前段之規定，減輕其刑
      。
（三）被告所犯之連續於夜間侵入有人居住之建築物竊盜罪與詐
      欺取財未遂罪間，有方法目的之牽連關係，為牽連犯，應
      依刑法第五十五條之規定，從一重之連續於夜間侵入有人
（四）爰審酌被告前於67、68、71、81、82、83、85年間均因竊
      盜案件，先後經法院判處有期徒刑1 年2 月、2 年6 月、
      3 年、3 月、1 年2 月、2 月6 日、1 年確定，又其於83
      年間所犯竊盜案件，另經法院諭知刑前強制工作，詎被告
      於88年4 月26日免予繼續執行強制工作而出所後，再犯本
      案竊盜案件，顯認被告毫無悔悟之意，且刑前強制工作之
      處分亦未發揮功效，併審及被告竊得被害人所有之信用卡
      後，隨即前往銀樓盜刷貴重之金飾，幸因店主及時察覺有
      異致未得逞，被告顯有惡性，再審及被告所竊取財物之財
      產價值、被害人所受損害程度暨被告犯後坦承犯行等一切
      情狀，量處如主文所示之刑。
三、(1)被告前於民國83年間因竊盜、麻醉藥品管理條例案件，經
    本院以84年度訴字第204 號判處應執行有期徒刑3 年7 月、
    刑前強制工作3 年，嗣經臺灣高等法院以84年度上訴字第38
    99號撤銷改判並定其應執行有期徒刑2 年10月、刑前強制工
    作3 年，再經被告就竊盜部分提起上訴，最高法院於85年1
    月17日以85年度台上字第245 號駁回上訴確定；又被告於83
    年間因妨害兵役案件，經台東師管區司令部以86年師審字第
    136 號判處有期徒刑8 月、褫奪公權1 年確定，上開開竊盜
    、麻醉藥品管理條例、妨害兵役案件三案件，復經台東師管
    區司令部以87年度師裁字第5 號裁定應執行有期徒刑3 年8
    月，戊○○自88年1 月19日入監執行，應執行至90年9 月28
    日止。(2)另被告於85年間因違反麻醉藥品管理條例案件，經
    本院於88年3 月24四日以86年度易緝字第56號判處有期徒刑
    6 月、諭知易科罰金折算標準確定；又於85年間因竊盜、妨
    害公務案件，經臺灣台東地方法院於86年7 月1 日以86 年
    度易字第236 號判處應執行有期徒刑1 年6 月，上開二案件
    ，經本院於89年9 月26日以89年度聲字第898 號定其應執行
    有期徒刑1 年10月確定，接續前開(1)部分之執行，其應自90
    年9 月29日起至92年7 月28日止入監執行。(3)迄至90年4 月
    13日，被告因假釋付保護管束（保護管束期滿日為92年6 月
    2 日），惟因其於假釋期間違反假釋規定，經法務部於92年
    4 月24日以法矯字第09200127 21 號函撤銷假釋，遂於92年
    10月29日入監執行前開假釋之殘刑2 年2 月13日，應執行至
    95年1 月10日始執行完畢，現仍執行中。再者，被告前於82
    年間所犯竊盜案件，已於83年6 月25日執行完畢等情，有本
    院依職權調閱之前開相關刑事判決、裁定及法務部撤銷假釋
    函文暨臺灣高等法院被告全國前案紀錄表、臺灣新竹地方法
    院檢察署刑案資料查註紀錄表、被告在監
    卷可佐，從而，被告前受有期徒刑之執行完畢日為83年6 月
    25日，其後所犯數案件，均尚在執行中，其於執行完畢五年
    以後，再犯本案有期徒刑以上之罪，尚未構成刑法第47條之
    累犯要件，公訴意旨認應論以累犯，容有未洽，併此敘明。
四、據上論斷，應依刑事訴訟法第273條之1第1項、第299條第1
    項前段，刑法第56條、第321條第1項第1款、第339條第3項
    、第1 項、第26條前段、第55條，罰金罰鍰提高標準條例第
    1 條前段，判決如主文。
本案經檢察官許麗美到庭執行職務。
中　　華　　民　　國　　94　　年　　1 　　月　　7 　　日
                  刑事第一庭法  　官  黃  美  文
以上正本證明與原本無異。
如不服本判決，應於判決送達後10日內向本院提出上訴狀 (應附
繕本)， 上訴於臺灣高等法院。
                            書 記 官  陳  秀  子
中　　華　　民　　國　　94　　年　　1 　　月　　7 　　日
附錄本案論罪科刑所適用法條全文：
刑法第321條第1項第1款：
犯竊盜罪而有左列情形之一者，處六月以上、五年以下有期徒刑
：
一、於夜間侵入住宅或有人居住之建築物、船艦或隱匿其內而犯
    之者。
刑法第339條：
意圖為自己或第三人不法之所有，以詐術使人將本人或第三人之
物交付者，處五年以下有期徒刑、拘役或科或併科一千元以下罰
金。
以前項方法得財產上不法之利益或使第三人得之者，亦同。
前二項之未遂犯罰之。
附表一：
┌──┬────┬────┬────┬───┬─────┬────┬───┐
│編號│犯罪時間│犯罪地點│犯罪方式│被害人│所得財物　│所犯法條│備  註│
│    │        │        │        │      │          │及罪名  │      │
├──┼────┼────┼────┼───┼─────┼────┼───┤
│　1 │91年11月│新竹縣新│徒手打開│丙○○│丙○○所有│刑法第32│偵查案│
│  　│22日夜間│埔鎮犁頭│貨櫃屋工│、乙○│之號碼為09│1條第1項│號：91│
│　　│某時    │山堤防工│寮未上鎖│　　  │00000000號│第1款之 │年度偵│
│　　│        │程旁之有│之大門，│　　　│行動電話一│於夜間侵│字第67│
│    │        │人居住之│入內行竊│　　　│具、皮夾一│入有人居│41號  │
│    │        │貨櫃屋工│，得手後│      │個（內含現│住之建築│      │
│    │        │寮建築物│，行動電│      │金新臺幣《│物竊盜罪│      │
│    │        │內。    │話供己所│      │下同》二百│。      │      │
│    │        │        │用，其餘│      │元、中國信│        │      │
│    │        │        │皮夾、證│      │託商業銀行│        │      │
│    │        │        │件則丟棄│      │發卡之卡號│        │      │
│    │        │        │一旁草叢│      │為0000-000│        │      │
│    │        │        │，並前往│      │0-0000-000│        │      │
│    │        │        │銀樓盜刷│      │6號信用卡 │        │      │
│    │        │        │竊得之信│      │1張、其他 │        │      │
│    │        │        │用卡（詳│      │信用卡2張 │        │      │
│    │        │        │事實三）│      │、提款卡2 │        │      │
│    │        │        │。      │      │張、國民身│        │      │
│    │        │        │        │      │分證1枚、 │        │      │
│    │        │        │        │      │其餘證件等│        │      │
│    │        │        │        │      │物）；乙○│        │      │
│    │        │        │        │      │所有之摩托│        │      │
│    │        │        │        │      │羅拉廠牌、│        │      │
│    │        │        │        │      │Ｖ8088型號│        │      │
│    │        │        │        │      │之行動電話│        │      │
│    │        │        │        │      │一具。    │        │      │
├──┼────┼────┼────┼───┼─────┼────┼───┤
│  2 │92年1月 │新竹縣寶│駕駛所有│福鍵營│建築鋼筋17│刑法第32│偵查案│
│    │8日晚間 │山鄉大崎│之車號BG│造公司│2支（價值 │0條第1項│號：92│
│    │8時許之 │村山路旁│-6980號 │、林建│13,000元）│之竊盜罪│年度偵│
│    │夜間    │之臺灣高│自小客車│治    │          │        │字第34│
│    │        │速鐵路工│前往現場│      │          │        │21號  │
│    │        │地內    │，徒手竊│      │          │        │      │
│    │        │        │取鋼筋，│      │          │        │      │
│    │        │        │得手後，│      │          │        │      │
│    │        │        │搬運至車│      │          │        │      │
│    │        │        │上，駕車│      │          │        │      │
│    │        │        │離去。  │      │          │        │      │
├──┼────┼────┼────┼───┼─────┼────┼───┤
│　 3│92年10月│新竹縣竹│駕駛益新│丁○○│置於倉庫內│刑法第32│偵查案│
│  　│29日清晨│東鎮麻園│商行所有│      │之電鑽2具 │0條第1項│號：92│
│　　│5時許之 │肚203號 │之車號JF│      │、砂輪機1 │之普通竊│年度偵│
│    │夜間    │對面之無│-8716號 │      │台、相機2 │盜罪    │字第54│
│    │        │人居住之│自小貨車│      │台、瓦斯測│        │73號  │
│    │        │倉庫建築│，停放在│      │漏器1台、 │        │      │
│    │        │物內及倉│現場附近│      │固定鉗1支 │        │      │
│    │        │庫外之車│，徒步走│      │、六角扳手│        │      │
│    │        │號Q8-329│入未關鐵│      │1支、手車 │        │      │
│    │        │號大貨車│捲門之倉│      │牙器1台； │        │      │
│    │        │上      │庫內行竊│      │置於大貨車│        │      │
│    │        │        │，得手後│      │上之電線8 │        │      │
│    │        │        │，將竊得│      │捲、瓦斯零│        │      │
│    │        │        │財物置於│      │件1批、黑 │        │      │
│    │        │        │車號Q8-3│      │色紗網13包│        │      │
│    │        │        │29號大貨│      │（共價值90│        │      │
│    │        │        │車上，再│      │,000元）。│        │      │
│    │        │        │啟動大貨│      │          │        │      │
│    │        │        │車上之鑰│      │          │        │      │
│    │        │        │匙，連同│      │          │        │      │
│    │        │        │大貨車上│      │          │        │      │
│    │        │        │財物，一│      │          │        │      │
│    │        │        │併運至新│      │          │        │      │
│    │        │        │竹縣竹東│      │          │        │      │
│    │        │        │鎮員山里│      │          │        │      │
│    │        │        │龍恩堰河│      │          │        │      │
│    │        │        │堤邊東西│      │          │        │      │
│    │        │        │向快速道│      │          │        │      │
│    │        │        │路橋下，│      │          │        │      │
│    │        │        │並返回停│      │          │        │      │
│    │        │        │放車號JF│      │          │        │      │
│    │        │        │-8716號 │      │          │        │      │
│    │        │        │自小貨車│      │          │        │      │
│    │        │        │之處，駕│      │          │        │      │
│    │        │        │駛自小貨│      │          │        │      │
│    │        │        │車接運大│      │          │        │      │
│    │        │        │貨車上之│      │          │        │      │
│    │        │        │財物。  │      │          │        │      │
└──┴────┴────┴────┴───┴─────┴────┴───┘
附表二：
┌──┬───────────────────────────┬─────┐
│編號│查獲過程及查扣之物                                    │備註      │
├──┼───────────────────────────┼─────┤
│   1│為警於91年11月23日上午11時許，在新竹市○○街30號前，查│          │
│    │獲附表一編號1所示之犯行，並扣得該編號所示之信用卡、行 │          │
│    │動電話，另循線前往草叢尋獲皮夾1個（業已發還）。       │          │
├──┼───────────────────────────┼─────┤
│   2│為警於92年1 月8 日晚間11時許，在新竹縣五峰鄉大隘村14鄰│          │
│    │還鄉○○道路臨檢時，查獲附表一編號2 所示之犯行，並扣  │          │
│    │得該編號所示之財物（業已發還）。                      │          │
├──┼───────────────────────────┼─────┤
│　 3│為警於92年10月29日上午6時15分許，在新竹縣竹東鎮員山里 │          │
│    │龍恩堰河堤邊東西向快速道路橋下，查獲附表一編號3所示犯 │          │
│    │行，並扣得該編號所示之財物（業已發還）。              │          │
└──┴───────────────────────────┴─────┘
